【裁判字號】    98,裁,282
【裁判日期】    980212
【裁判案由】    商標廢止
【裁判全文】
最  高  行  政  法  院  裁  定
                                       98年度裁字第282號
上  訴  人  甲○○
                          送達代收人  乙○○
                          京西路107巷21號
被 上訴 人  經濟部智慧財產局
代  表  人  王美花
參  加  人  美商．卡斯登製造公司
代  表  人  丙○○
上列當事人間商標廢止事件，上訴人對於中華民國97年10月1日
臺北高等行政法院97年度訴字第1462號判決，提起上訴，本院裁
定如下：
    主  文
上訴駁回。
上訴審訴訟費用由上訴人負擔。
    理  由
一、按對於高等行政法院判決之上訴，非以其違背法令為理由，
    不得為之，行政訴訟法第242條定有明文。依同法第243條第
    1項規定，判決不適用法規或適用不當者，為違背法令；而
    判決有同條第2項所列各款情形之一者，為當然違背法令。
    是當事人對於高等行政法院判決上訴，如依行政訴訟法第24
    3條第1項規定，以高等行政法院判決有不適用法規或適用不
    當為理由時，其上訴狀或理由書應有具體之指摘，並揭示該
    法規之條項或其內容；若係成文法以外之法則，應揭示該法
    則之旨趣；倘為司法院解釋或本院之判例，則應揭示該判解
    之字號或其內容。如以行政訴訟法第243條第2項所列各款情
    形為理由時，其上訴狀或理由書，應揭示合於該條項各款之
    事實。上訴狀或理由書如未依此項方法表明，或其所表明者
    與上開法條規定不合時，即難認為已對高等行政法院判決之
    違背法令有具體之指摘，其上訴自難認為合法。
二、訴外人耕宇國際有限公司（下稱耕宇公司）前於民國79年1
    月10日以「品艾及圖PING EYE」商標，指定使用於當時商標
    法施行細則第24條第78類之高爾夫球、高爾夫球桿、高爾夫
    球座、高爾夫球桿頭、各種運動器具、網球拍、兵乓球、球
    桌、兒童玩具、羽毛球、足球商品，向前中央標準局（88年
    1月26日改制為智慧財產局，即被上訴人）申請註冊，經該
    局核准列為註冊第499042號商標，商標權期間自79年9月16
    日起至89年9月15日止（下稱系爭商標）。嗣耕宇公司於85
    年7月5日申准移轉商標權予正聖工業有限公司（下稱正聖公
    司），再由正聖公司於89年8月28日申准移轉予上訴人。並
    經上訴人申准延展註冊，其商標權期間至99年9月15日止。
    嗣參加人美商˙卡斯登製造公司於95年7月6日以系爭商標有
    商標法第57條第1項第2款所規定註冊後無正當事由迄未使用
    或繼續停止使用已滿3年之情形，向被上訴人申請廢止系爭
    商標之註冊。案經被上訴人審查，於96年12月26日以中台廢
    字第950285號商標廢止處分書為「第499042號『品艾及圖PI
    NG EYE』商標之註冊應予廢止；其註冊第516484號『品艾及
    圖PING EYE』防護商標應一併廢止」之處分。上訴人不服，
    提起訴願，經遭決定駁回後，提起行政訴訟，亦遭駁回，遂
    提起本件上訴。其上訴意旨略以：原判決認定上訴人於廢止
    答辯時所檢附之證據1（即95年2月8日及同年3月6日開立之
    免用統一發票收據影本2紙）係以個人之名義開予其所擔任
    負責人之正聖公司之「免用統一發票收據」2張，並非具有
    公信力之統一發票；且係上訴人以個人名義與其擔任負責人
    之正聖公司間所為商業交易，復未提供報稅單據以佐證確有
    該2筆交易之事實，其證據力已嫌不足；況且該2紙收據之品
    名欄皆未標示系爭商標，自難認上訴人於參加人申請廢止日
    前3年內已有將系爭商標使用於所指定之高爾夫球等商品而
    販售之事實。而證據2（即高爾夫球1個及高爾夫球桿頭2個
    之實物）實物上雖有標示系爭商標圖樣，僅眼睛圖形部分設
    色不同，縱認不失其同一性，然未標示其製造或公開販售之
    日期及製造廠商，亦難執為上訴人於參加人申請廢止日前之
    3年內有使用系爭商標之證據。顯然不依證據認定事實，而
    有判決理由矛盾之違法等語。經核其上訴理由，無非就原審
    取捨證據、認定事實之職權行使，指摘其為不當，並就原審
    所為論斷，泛言其論斷矛盾或未論斷，而非具體表明合於不
    適用法規、適用法規不當、或行政訴訟法第243條第2項所列
    各款之情形，難認對該判決之如何違背法令已有具體之指摘
    。依首開規定及說明，應認其上訴為不合法。
三、據上論結，本件上訴為不合法。依行政訴訟法第249條第1項
    前段、第104條、民事訴訟法第95條、第78條，裁定如主文
    。
中    華    民    國    98    年    2     月    12    日
                    最高行政法院第五庭
                        審判長法官  黃  璽  君
                              法官  廖  宏  明
                              法官  鄭  忠  仁
                              法官  黃  本  仁
                              法官  吳  東  都
以  上  正  本  證  明  與  原  本  無  異
中    華    民    國    98    年    2     月    13    日
                              書記官  王  福  瀛


司法院資訊處製作；財團法人民間司法改革基金會備份。
